【裁判字號】    97,消債更,499
【裁判日期】    971106
【裁判案由】    更生事件
【裁判全文】
臺灣臺中地方法院民事裁定           97年度消債更字第499號
聲  請  人  甲○○
                        巷20.
債  權  人  國泰世華商業銀行股份有限公司
                      統一編號.
債  權  人  渣打國際商業銀行股份有限公司
                      統一編號.
債  權  人  玉山商業銀行股份有限公司
                      統一編號.
債  權  人  台新國際商業銀行股份有限公司
                      統一編號.
債  權  人  安泰商業銀行股份有限公司
                      統一編號.
債  權  人  中國信託商業銀行股份有限公司
                      統一編號.
債  權  人  永豐信用卡股份有限公司
                      統一編號.
上列當事人因消費者債務清理事件聲請更生，本院裁定如下：
    主  文
聲請駁回。
聲請費用由聲請人負擔。
    理  由
一、按債務人與金融機構協商成立者，不得聲請更生或清算
    ，但因不可歸責於己之事由，致履行顯有重大困難者，
    不在此限；本條例施行前，債務人依金融主管機關協調
    成立之中華民國銀行公會會員辦理消費金融案件無擔保
    債務協商機制與金融機構成立之協商，準用前項之規定
    ，消費者債務清理條例第151條第5項、第6項分別定有
    明文。又聲請更生或清算不合程式或不備其他要件者，
    法院應以裁定駁回之，但其情形可以補正者，法院應定
    期間先命補正，復為同條例第8條所明定。
二、查本件債務人於本法實行前曾與銀行成立協商，每月繳
    款新台幣貳萬仟伍佰肆拾玖元整，嗣因收入減少以致
    毀諾，爰依法聲請更生等語。經查債務人主張之事實，
    業據提出九十五年債務協商協議書為憑，足堪採信。另
    就債務人毀諾係屬不可歸責一節，經本院依職權向各金
    融機關債權人函查債務人消費明細紀錄顯示，債務人消
    費內容每月均有東森購物分期付款、百貨消費（新光三
    越、YBS大尺碼生活館、中友百貨、EF大尺碼生活館）、
    及密集預借現金卡消費，金額大小不等，另外債務人仍
    有保險費用之支出，此有卷附債務人消費明細附卷可稽
    ，上述消費性質均非生活必要之支出，而係奢侈、浪費
    之性質。再者，債務人曾聲請銀行代償信用卡金額，惟
    代償後債務人消費習性不改，仍繼續刷卡消費積欠更多
    債務。是此乃屬「可歸責」於債務人之原因，而與消費
    者債務清理條例第151條第5項之要件不符。
三、又債務人之消費內容既如前述，核與消費者債務清理條
    例第134條第4款所稱：「浪費、賭博或其他投機行為，
    致財產顯然減少或負擔過重之債務」等不免責事由相當
    。再經本院訊問各該債權人亦表明反對債務人之更生聲
    請，顯見本件縱令進入更生程序，亦將因其更生方案無
    法獲致債權人會議通過或法院認可而宣告清算，徒增程
    序勞費，毫無實益。是本件債務人聲請更生，既違背消
    費者債務清理條例第151條第5項之規定，且上開欠缺又
    屬無從補正，依上說明，自應駁回其更生之聲請，爰裁
    定如主文。
中    華    民    國    97    年    11    月    6     日
                  民事庭      法      官  張升星
上為正本係照原本作成
如不服本裁定，應於裁定送達後10日內，以書狀向本院提出抗告
，並繳納抗告費新臺幣1千元。
中    華    民    國    97    年    11    月    6     日
                              書  記  官  賴日添


司法院資訊處製作；財團法人民間司法改革基金會備份。
